【裁判字號】    98,訴,149
【裁判日期】    980707
【裁判案由】    地價稅
【裁判全文】
高雄高等行政法院判決
                                     98年度訴字第149號
                              .
原      告  臺灣糖業股份有限公司
代  表  人  甲○○
訴訟代理人  嘉益  律師
被      告  乙○○○○○
代  表  人  施齡  局長
訴訟代理人  丙○○
            丁○○
上列當事人間地價稅事件，原告不服臺南縣政府中華民國98年1
月15日府行濟字第0970253929號訴願決定，提起行政訴訟，本院
判決如下：
    主  文
原告之訴駁回。
訴訟費用由原告負擔。
    事實及理由
一、事實概要：
    緣原告所有坐落於臺南縣仁德鄉○○○段1130-3、1131-3、
    1133-3地號3筆土地上供作停車場使用；另同段1130-4地號
    土地於民國96年4月間出租並設定地上權予燦坤實業股份有
    限公司（下稱燦坤公司），燦坤公司建造倉儲用途建物。原
    告於97年8月6日（收文日期）向被告所屬新化分局申請1130
    -3、1131-3、1133-3地號3筆土地（下稱系爭3筆土地）准予
    依土地稅第18條第1項第4款規定按千分之十稅率課徵地價稅
    ，經被告所屬新化分局97年8月20日南縣稅新分一字第09702
    14767號函以不符土地稅法第18條第1項第4款（誤載為第18
    條第4項）之規定，予以否准。原告復於97年9月22日申請臺
    南縣仁德鄉○○○段1130-4地號土地供倉儲物流業使用，符
    合土地稅法第18條第1項第1款規定按千分之十稅率課徵地價
    稅。被告所屬新化分局於97年10月6日以南縣稅新分一字第
    0970220879號函復原告，略以（誤載復原告97年8月7日申請
    書）系爭1130-4地號土地核與土地稅法第18條第1項第1款、
    土地稅法施行細則第13條第1項第1款規定及財政部86年7月
    31日臺財稅字第760435241號函釋規定不符，仍應按一般稅
    率課徵地價稅為由，予以否准。原告另於97年9月5日函詢其
    所有「臺南仁德工商綜合區」內「停車場」及「物流業」分
    區是否適用土地稅法第6條及第18條減免規定，被告所屬新
    化分局又以97年10月7日南縣稅新分一字第0970221696號函
    ，重申1130-3等3筆土地非屬都市計畫法第42條所示供公眾
    使用之停車場用地，無土地稅法第6條及第18條減免地價稅
    之適用；系爭1130-4地號土地，其使用分區為工商綜合專用
    區（供作物流使用）現由燦坤公司承租，上該土地非屬土地
    稅法施行細則第13條第1項第1款規定之工業用地，且該公司
    係經營倉儲業並非屬貨櫃運輸倉儲業，亦無土地稅法第6條
    及第18條減免地價稅之適用。原告不服上開被告所屬新化分
    局97年10月6日南縣稅新分一字第0970220879號函及97年10
    月7日南縣稅新分一字第0970221696號函文，提起訴願，經
    遭決定駁回，遂提起本件行政訴訟。
二、本件原告主張：
（一）被告97年8月20日南縣稅新分一字第0970214767號函否准
      原告之申請。惟因上開被告所屬新化分局函文，未依行政
      程序法之規定教示不服行政處分之救濟方法及期間，僅記
      載「如有疑義請於文到15日內向承辦人查詢」，故原告乃
      依函文指示前往被告所屬新化分局查詢，被告所屬新化分
      局承辦人員僅以口頭告知不符規定無法申請。原告不服，
      連同另1筆專供物流業使用之十三甲段1130-4地號土地，
      復於97年9月5日以量經字第0970001929號函行文向被告詢
      問，副本送達被告所屬新化分局。原告97年9月5日量經字
      第0970001929號函文，雖係記載請被告就系爭4筆土地是
      否適用土地法第18條及第6條之規定予以核示，以憑辦理
      申請減免等文字。惟事實上原告係因不服被告所屬新化分
      局97年8月20日南縣稅新分一字第0970214767號函否准原
      告就系爭3筆土地申請適用特別稅率，始再行文請被告核
      示，故原告97年9月5日之函文，實已含有對前述被告所屬
      新化分局97年8月20日之處分表示不服，並就系爭3筆土地
      再次提出申請適用特別稅率之意。被告所屬新化分局接獲
      被告轉原告97年9月5日函文後，以97年10月7日南縣稅新
      分一字第0970221696號函復原告，即可認為係被告所屬新
      化分局有對原告就該3筆土地所為申請再予否准之意。原
      告於訴願程序中已表明不服被告所屬新化分局否准原告就
      系爭3筆停車場用地所為申請之意，可認為原告就新化分
      局97年8月20日南縣稅新分一字第0970214767號函處分已
      提起訴願，並經駁回，鈞院應就97年8月20日南縣稅新分
      一字第0970214767號函之處分予以審理。
（二）系爭仁德工商綜合區內之土地使用分區，乃依工商綜合區
      開發設置管理辦法，依實際需要進行整體規劃，並由原告
      與臺南縣政府簽訂開發計劃協議，依都市計畫法第27條規
      定，送請都市計畫主管機關辦理都市計畫變更，有關分區
      變更之審議、核定、發布實施，亦均依照都市計畫法第28
      條之規定辦理。是系爭3筆土地之使用分區，既係依上開
      程序劃定為供停車場使用，自屬依都市計畫法劃設之停車
      場用地。又系爭停車場用地乃前揭工商綜合區內之必要性
      服務設施，提供不特定之社會大眾停車使用，原告於土地
      使用分區劃定後，即依照都市計畫規定設置地下二層、地
      上三層之停車場供公眾使用，且未作任何之停車使用限制
      ，並經臺南縣政府核發97年5月13日（97）南縣使字第013
      61號使用執照在案。準此，系爭3筆土地自屬土地稅法施
      行細則第13條第4款規定「依都市計畫法劃設並經目的事
      業主管機關核准供公眾停車使用之停車場用地」。原告所
      有坐落於臺南縣仁德鄉○○○段1130、1131、1133、1141
      地號4筆土地，於83年12月20日既由原告與被告簽訂協議
      書，經目的事業主管機關（內政部及經濟部），依據工商
      綜合區開發設置管理辦法核准設立，依法開發本工商綜合
      區，並依都市計畫法第32條第1項規定編定特定專區，實
      為工業、商業之合併綜合區，符合土地稅法第18條規定使
      用者，自不宜侷限名稱為工業區。然被告卻依臺南縣政府
      之函復意見，認系爭3筆土地非屬都市計畫法第42條所示
      供公眾使用之停車場用地，否准原告之申請，實有違誤。
      至被告雖另主張系爭停車場乃開發計畫之必要性服務設施
      ，係供原告投資興建之大型購物中心消費者購物停車之用
      云云。惟前往該工商綜合區之民眾，乃不特定之社會大眾
      ，且原告並未就停車場作任何停車使用之限制，故系爭停
      車場提供服務之對象，乃不特定之社會公眾。從而，系爭
      3筆土地顯屬供公眾使用之停車場用地無訛，被告前述主
      張，並不足採。
（三）土地稅法第18條規定之工業用地，依土地稅法施行細則第
      13條第1款規定，除依區域計畫法或都市計畫法劃定之工
      業區土地外，尚有依其他法律規定之工業用地，以及工業
      主管機關核准工業或工廠使用範圍內之土地。茲1130-4地
      號土地之使用分區雖為工商綜合專用區非工業區，然參諸
      工商綜合區開發設置管理辦法第3條規定，所謂工商綜合
      區，指都市近郊之交通便利地區，在一定範圍內之土地，
      依其區位與當地發展需要規劃設置，供輕工業、試驗研究
      、修理服務、工商服務、運輸倉儲，批發零售等使用，並
      依都市計畫法第32條或區域計畫法施行細則第13條劃定之
      特定專用區，故工商綜合專用區實兼有工業及商業合併綜
      合區之性質。又1130-4地號土地乃經經濟部推薦及相關單
      位審查後，由都市計畫主管機關依都市計畫法有關規定辨
      理都市計畫變更，劃設為特定專用區並供作物流業使用，
      原告於96年4月間將該筆土地出租設定地上權予燦坤公司
      ，該公司亦依土地使用分區規定申請作為倉儲之用途，而
      經臺南縣政府核發建造執照及使用執照，該筆土地目前均
      依照目的事業主管機關核定規劃使用。再參諸都市計畫法
      臺灣省施行細則第18條第2項第2款第7目之規定，倉儲業
      相關設施屬於「與工業發展有關之設施」，故系爭1130-4
      地號土地應屬土地稅法施行細則第13條第1款所規定「工
      業主管機關核准工業或工廠使用範圍內之土地」。從而，
      系爭1130-4地號土地應有土地稅法第18條關於工業用地特
      別稅率規定之適用。另依財政部86年7月31日臺財稅第860
      435241號函釋意旨，對於工業區內供貨櫃運輸倉儲業使用
      之土地，如其確已按目的事業主管機關核定規劃之用途使
      用，亦准予按工業用地稅率課徵地價稅。是系爭1130-4地
      號土地既已依照目的事業主管機關之核定規劃，由燦坤公
      司作為倉儲用途使用，參諸前揭財政部函釋意旨，自亦應
      准予按工業用地稅率課徵地價稅，否則，同為供倉儲業使
      用之土地，卻否准原告申請系爭土地按特別稅率計徵地價
      稅，似有違平等原則。
（四）依工商綜合區開發設置管理辦法第3條之定義，可知都市
      計畫法第32條規劃或區域計畫法施行細則劃定，故系爭3
      筆土地應適用土地稅法第18條第1項第4款及土地稅法施行
      細則第13條第5款之規定。訴願決定書雖謂系爭1130-4地
      號土地屬工商綜合專用區（供作物流業使用），非屬工業
      區或工業用地，且倉儲業非屬工廠，無法取得工廠設立許
      可及登記，故無土地稅法第18條第1項第1款規定之適用。
      惟倉儲是工廠的延伸，與貨櫃運輸是工廠和商場通路。被
      告引用之財政部86年7月31臺財稅第860435241號函，可證
      明燦坤公司租用系爭1130-4地號土地，作為倉儲業使用，
      符合土地稅法施行細則第13條第1款之工業用地，應適用
      土地稅法第18條第1項第1款規定之稅率等語，資為爭執。
      並聲明求為判決撤銷訴願決定及原處分（被告所屬新化分
      局97年8月20日南縣稅新分一字第0970214767號函及97年
      10月6日南縣稅新分一字第0970220879號函）。被告應就
      原告所有坐落臺南縣仁德鄉○○○段1130-3、1130-4、11
      31-3、1133-3地號4筆土地，作成准自97年起依土地稅法
      第18條規定按千分之十稅率課徵地價稅之行政處分。
三、被告則以：
（一）按憲法第19條規定人民有依法納稅之義務，依司法院釋字
      第217號解釋，人民依法律所定之納稅主體、稅目、稅率
      、納稅方法及納稅期間等項而負納稅之義務，係指國家課
      人民以繳納稅捐之義務或給予人民減免稅捐之優惠時，應
      以法律明定之，此即所謂租稅法定主義。被告向臺南縣政
      府函查系爭3筆土地是否為依都市計畫法規定設置供公眾
      使用之停車場用地，經臺南縣政府97年9月30日府城都字
      第0970213468號函復，略以系爭3筆土地，非屬都市計畫
      法第42條所示供公眾使用之停車場用地。復依原告與臺南
      縣政府簽訂之臺南縣仁德鄉工商綜合區開發計畫協議書第
      3條第1項：「甲方承諾就第2條開發標的進行整體規劃．
      ．．，區○道路、停車場、污水處理、垃圾處理、水電供
      給及其他相關必要性服務設施所佔面積將不低於2公頃85
      公畝84平方公尺．．．」內容，可知停車場乃原告就開發
      標的所為整體規劃之必要性服務設施，且依被告所屬新化
      分局實地勘查，系爭3筆土地所建之停車場係供原告投資
      興建之大型購物中心消費者購物停車之用。準此，系爭3
      筆土地既經臺南縣政府認定非屬都市計畫法第42條規定之
      公共設施用地非供公眾使用之停車場，自無原告所主張依
      土地稅法第18條規定按千分之十特別稅率課徵地價稅之適
      用。
（二）另按土地稅法第18條第1項第1款規定適用千分之十特別稅
      率課徵地價稅之特定土地，應具備之法定要件為「工業用
      地」、「供工業直接使用」及「按目的事業主管機關核定
      規劃使用」。所謂工業用地，依土地稅法施行細則第13條
      第1款規定，為依區域計畫法或都市計畫法劃定之工業區
      或依其他法律規定之工業用地，及工業主管機關核准工業
      或工廠使用範圍內之土地。又依土地稅法施行細則第14條
      規定，按目的事業主管機關核定規劃使用，係指由申請人
      於申請時，提出工業主管機關核准之使用計畫書圖或工廠
      設立許可證及建造執照等文件證明之。且依都市計畫法臺
      灣省施行細則第14條條第1項第3款規定之工業區分為四類
      ，特種工業區、甲種工業區、乙種工業區、零星工業區。
      系爭1130-4地號土地雖屬仁德都市計畫內土地，惟其土地
      使用分區係劃定為工商綜合專用區（供作物流業使用），
      依前揭所述並非工業區或工業用地，亦非屬經工業主管機
      關核准工業或工廠使用範圍內之土地，與上揭規定之「工
      業用地」要件不符，故無土地稅法第18條第1項第1款規定
      之適用。至原告主張系爭1130-4地號土地乃原告與臺南縣
      政府簽訂協議書，經目的事業主管機關（內政部及經濟部
      ），依據工商綜合區開發設置管理辦法核准設立開發，依
      都市計畫法第32條第1項規定編定為特定專區，實為工業
      、商業之合併綜合區，目前出租予燦坤公司作「倉儲」使
      用，倉儲是工廠的延伸云云。然1130-4地號土地雖出租設
      定地上權予燦坤公司建造以倉儲為用途之建物，惟原告並
      未依土地稅法施行細則第14條規定，在申請時提出工業主
      管機關核准之使用計畫書圖或工廠設立許可證及建造執照
      等文件證明，且系爭1130-4地號土地如上所述其使用分區
      並非法定之工業用地，亦非財政部86年7月31日臺財稅第
      860435241號函釋，工業區內供貨櫃運輸倉儲業使用之免
      附工廠登記證土地。又系爭1130-4地號土地雖出租予燦坤
      公司申請建造以倉儲為用途之建物，惟建物該址為燦坤公
      司臺南門市量販旗艦店，性質上為商業經營活動，並非具
      有生產性的工業活動，自無土地稅法第18條第1項第1款特
      別稅率計徵地價稅之適用，有最高行政法院97年度判字第
      296號判決足資參照。被告所屬新化分局依上開法令規定
      ，否准其適用土地稅法施行細則第13條第1款之工業用地
      及土地稅法第18條第1項第1款規定之稅率課徵地價稅，自
      無違誤等語，資為抗辯。並聲明求為判決駁回原告之訴。
四、本件原告申請所有系爭3筆土地適用土地稅第18條第1項第4
    款規定按千分之十稅率課徵地價稅，經被告所屬新化分局以
    97年8月20日南縣稅新分一字第0970214767號函，予以否准
    ；另被告所屬新化分局就原告97年9月22日申請同段1130-4
    地號土地符合同條項第1款減免規定，亦於97年10月6日以南
    縣稅新分一字第0970220879號函否准。嗣被告所屬新化分局
    雖又於97年10月7日以南縣稅新分一字第0970221696號函認
    上開4筆土地並無減免地價稅規定之適用，惟該函僅係重申
    原已作成之決定，並未重新創設法律效果，而為重覆處置，
    此有相關函文附於原處分卷足稽。原告提起行政救濟，原應
    對被告97年8月20日南縣稅新分一字第0970214767號函及97
    年10月6日南縣稅新分一字第0970220879號函為之，原告訴
    願書記載對被告97年10月6日南縣稅新分一字第0970220879
    號函及97年10月7日南縣稅新分一字第0970221696號函不服
    ，而未及於上開97年8月20日南縣稅新分一字第0970214767
    號函，固有未洽。然查，原告訴願書既已表明係對於被告否
    准1130-3、1131-3、1133-3及1130-4地號4筆土地適用減免
    地價稅稅率一事表示不服，雖其記載之被告函文文號有誤，
    然其業於本院審理中聲明正確之處分文號，且訴願決定亦就
    此爭點為實體審究，而為駁回之決定，自應認原告對被告駁
    回1130-3、1131-3、1133-3及1130-4地號土地適用減免稅率
    事件，已踐行合法之訴願前置程序，本件應為實體審理，先
    予敘明。
五、上開事實概要欄所載之事實，業經兩造分別陳述在卷，並有
    原告97年8月6日地價稅加油站、停車場用地申請書、被告所
    屬新化分局97年8月20日南縣稅新分一字第0970214767號函
    、原告97年9月5日量經字第0970001929號函、97年9月22日
    工業（廠）用地申請書、被告所屬新化分局97年10月6日南
    縣稅新分一字第0970220879號函及97年10月7日南縣稅新分
    一字第0970221696號函暨訴願決定書附於原處分卷可稽，洵
    堪認定。本件兩造之爭點厥為原告所有系爭3筆土地有供作
    停車場使用，另同段1130-4地號土地出租並設定地上權予燦
    坤公司，經燦坤公司建造以倉儲為用途之建物，是否分別符
    合土地稅法18條第1項第1款及第4款之規定，而得按千分之
    十稅率課徵地價稅？經查：
（一）按「本法所稱工業用地，指依法核定之工業區土地及政府
      核准工業或工廠使用之土地．．．。」「供左列事業直接
      使用之土地，按千分之十計徵地價稅。但未按目的事業主
      管機關核定規劃使用者，不適用之：一、工業用地、礦業
      用地。．．．四、經主管機關核准設置之加油站及依都市
      計畫法規定設置之供公眾使用之停車場用地。」分別為土
      地稅法第10條第2項、第18條第1項第1款及第4款所明定。
      另「依本法第18條第1項特別稅率計徵地價稅之土地，指
      左列各款土地經按目的事業主管機關核定規劃使用者：一
      、工業用地：為依區域計畫法或都市計畫法劃定之工業區
      或依其他法律規定之工業用地，及工業主管機關核准工業
      或工廠使用範圍內之土地。．．．五、經主管機關核准設
      置之加油站及依都市計畫法規定設置之供公眾使用之停車
      場用地：為經目的事業主管機關核准設立之加油站用地，
      及依都市計畫法劃設並經目的事業主管機關核准供公眾停
      車使用之停車場用地。」「土地所有權人，申請適用本法
      第18條特別稅率計徵地價稅者，應填具申請書，並依左列
      規定，向主管稽徵機關申請核定之：一、工業用地：應檢
      附工業主管機關核准之使用計畫書圖或工廠設立許可證及
      建造執照等文件。其已開工生產者，應檢附工廠登記證。
      」同法施行細則第13條第1款及第5款及第14條第1項第1款
      分別定有明文，上開施行細則係依土地稅法第58條授權訂
      定，應予適用。
（二）次按首揭土地稅法第18條第1項第4款所定「依都市計畫法
      規定設置供公眾使用之停車場用地」，依同法施行細則第
      13條第5款之規定係指依都市計畫法劃設並經目的事業主
      管機關核准供公眾停車使用之停車場用地。經查，原告所
      有系爭3筆土地，土地使用分區原為農業區，經原告於83
      年12月20日與臺南縣政府簽訂臺南縣仁德鄉工商綜合區開
      發計劃協議書予以開發，並經87年2月16日發布實施之仁
      德（文賢地區）都市計畫，將上開4筆土地使用分區變更
      工商綜合專用區，系爭3筆土地供停車場使用、系爭1130
      -4地號土地供作物流業使用之事實，有原處分卷附之協議
      書、土地清冊、仁德鄉公所土地使用分區（或公共設施用
      地）證明書、臺南縣政府工務局使用執照足佐，亦堪認定
      。查上開仁德鄉公所土地使用分區（或公共設施用地）證
      明書係記載「地號：1130-3、1131-3、1133-3（以下空白
      共3筆）」「土地使用分區（或公共設施保留地）：工商
      綜合專用區（供作停車場使用）」，又臺南縣政府97年9
      月30日府城都字第0970213468號函復被告所屬新化分局略
      以：「．．．仁德鄉○○○段1130-3地號等3筆．．．經
      查非屬都市計畫法第42條所示供公眾使用之停車場用地」
      等語，亦有臺南縣政府97年9月30日府城都字第097021346
      8號函附於原處分卷可參，並為兩造所不爭執，足證系爭
      3筆土地之土地使用分區為工商綜合專用區供作停車場使
      用，並非為目的事業主管機關所核定之停車場用地。復依
      土地稅法第18條第4款規定，按停車場優惠稅率課徵地價
      稅者，除係依都市計畫法規定設置之停車場用地外，且必
      須供公眾使用，始得適用該優惠稅率課徵地價稅。本件系
      爭3筆土地供停車使用係與大型購物中心之營業銷售具有
      相當關聯，自非供公共使用，尚難謂符土地稅法第18條第
      1項第4款「依都市計畫法規定設置之供公眾使用之停車場
      用地」規定之要件。從而，原告爭執系爭3筆土地應適用
      優惠稅率計徵地價稅云云，即無可採。
（三）按依土地稅法第18條第1項第1款所稱之工業用地，依同法
      施行細則第13條第1款之規定係指「依區域計畫法或都市
      計畫法劃定之工業區或依其他法律規定之工業用地，及工
      業主管機關核准工業或工廠使用範圍內之土地。」而言，
      且上述土地得適用土地稅法第18條第1項第1款規定之優惠
      稅率，尚須具備土地之使用現況為「供工業直接使用」及
      符合「目的事業主管機關原先核定之規劃使用」者，始得
      依工業用稅率課徵地價稅，是並非土地屬工業用地或供事
      業直接使用，即可適用特別稅率課徵地價稅。而依都市計
      畫法臺灣省施行細則第14條條第1項第3款規定工業區分為
      特種工業區、甲種工業區、乙種工業區、零星工業區等4
      類。查原告所有系爭1130-4地號土地之土地使用分區為工
      商綜合專用區（供作物流業使用），原告於96年4月間出
      租並設定地上權予燦坤公司，嗣經燦坤公司於系爭1130-4
      地號土地建造以倉儲為用途之建物等情，有仁德鄉公所土
      地使用分區（或公共設施用地）證明書、燦坤公司之營利
      事業登記證、系爭1130-4地號土地上建物之建築執照、使
      用執照等件影本附原處分卷可參，是1130-4地號土地之土
      地使用分區，係為工商綜合專用區（供作物流業使用），
      顯非上開都市計畫法臺灣省施行細則第14條條第1項第3款
      規定所列4類工業區。再者，並無法律明定工商綜合專用
      區所使用之土地為工業用地，且系爭1130-4地號土地亦無
      經工業目的事業主管機關核定規劃供工業使用情形，足認
      系爭1130-4地號土地非屬工業用地。又是否為工業用地，
      參酌土地稅法施行細則第14條第1項第1款規定，應由工業
      興辦人或土地所有權人，向工業主管機關取證，稽徵機關
      始得憑以按特別稅率課徵地價稅。故未能提出證據證明業
      已按核准規劃為工業使用或工商設立資料，亦未提出有關
      文件向稽徵機關申請核定，縱土地規劃為工業用地，亦不
      得要求適用優惠稅率，最高行政法院77年度判字第749號
      判決要旨足資參照。準此，原告主張適用工業用地之優惠
      稅率，亦應依土地稅法施行細則第14條第1項第1款規定，
      向工業主管機關取具證明，始得按特別稅率課徵地價稅，
      本件原告既未取具相關證明，其爭執應按千分之十之優惠
      稅率計徵地價稅，即乏所據。
（四）復按「乙種工業區以供公害輕微之工廠與其必要附屬設施
      ，及工業發展有關設施使用為主，不得為下列建築物及土
      地之使用。但公共服務設施及公用事業設施、一般商業設
      施，不在此限：．．．」「前項所稱工廠必要附屬設施、
      工業發展有關設施、公共服務設施及公用事業設施、一般
      商業設施，指下列設施：．．．四、一般商業設施：．．
      ．（六）倉儲批發業：使用土地面積在1公頃以上5公頃以
      下、並面臨12公尺以上道路，且其申請開發事業計畫、財
      務計畫、經營管理計畫，經縣（市）政府審查通過者。」
      為都市計畫法臺灣省施行細則第18條第1項、第2項第4款
      第6目所明定。依上開規定，可知倉儲批發業屬「一般商
      業設施」，非屬「工業」範疇自明。而系爭1130-4地號土
      地出租予燦坤公司申請建造以倉儲為用途之建物，現該建
      物為燦坤公司臺南門市量販旗艦店，此原告並無爭執，並
      有燦坤公司全省門市清單資料可憑，實質上確從事商業經
      營，並非具有生產性的工業活動，自無按土地稅法第18條
      第1項第1款特別稅率計徵地價稅之餘地。又財政部86年7
      月31日臺財稅第860435241號函釋內容：「主旨：有關工
      業區內土地供貨櫃運輸倉儲業使用，如符合貴市都市計畫
      委員會審定之設置條件，其申請依土地稅法第18條規定按
      千分之十稅率課徵地價稅，可否免附工廠登記等相關證件
      乙案。說明：．．．二、本案經函准經濟部工業局86年7
      月12日工（86）五字第024872號函復略以：『工業區內供
      貨櫃運輸倉儲業使用之土地，因貨櫃運輸倉儲業非屬工廠
      ，無法取得工廠登記證，但如其確已按目的事業主管機關
      核定規劃之用途使用，領有營利事業登記證者，其申請按
      工業用地稅率課徵地價稅乙節，似無違土地稅法第18條暨
      其施行細則第13條第1款、第14條第1項第1款之規定，宜
      予考量辦理。』本部同意該局上開意見。」核該函釋，係
      針對工業區有供貨櫃運輸倉儲業使用之土地，因貨櫃運輸
      倉儲業非屬工廠，無法取得工廠登記證而為，亦即仍以確
      已按目的事業主管機關核定規劃之用途使用，領有營利事
      業登記證，始得按工業用地稅率課徵地價稅。系爭1130-4
      地號土地係工商綜合專用區供作物流業倉儲使用，既非在
      工業區內，亦非為具工業性質之貨櫃運輸倉儲，即與財政
      部86年7月31日臺財稅第860435241號函釋情形，顯不相侔
      ，原告亦不得據此主張適用優惠稅率規定課徵地價稅。
六、綜上所述，本件原告主張各節俱無可採，被告所屬新化分局
    97年8月20日南縣稅新分一字第0970214767號函及97年10月
    6日南縣稅新分一字第0970220879號函，認事用法並無違誤
    ，訴願決定予以維持，亦無不合，原告起訴意旨求為撤銷，
    並請求被告准予自97年起依土地稅法第18條規定，就系爭3
    筆土地及1130-4地號土地，按千分之十稅率課徵地價稅之處
    分，為無理由，應予駁回。又本件事證已臻明確，兩造其餘
    主張及攻擊防禦方法，對本件判決結果不生影響，尚無逐一
    論述之必要，附此說明。
七、據上論結，本件原告之訴為無理由，爰依行政訴訟法第98條
    第1項前段，判決如主文。
中    華    民    國    98    年     7    月    7     日
              高雄高等行政法院第四庭
                          審判長法官  楊  惠  欽
                                法官  林  勇  奮
                                法官  蘇  秋  津
以上正本係照原本作成。
如不服本判決，應於判決送達後20日內向本院提出上訴書狀，其
未表明上訴理由者，應於提起上訴後20日內向本院提出上訴理由
書（須按對造人數附繕本）；如於本判決宣示或公告後送達前提
起上訴者，應於判決送達後20日內補提上訴理由書（須附繕本）
。未表明上訴理由者，逕以裁定駁回。
中    華    民    國    98    年     7    月    7     日
                              書記官  洪  美  智


司法院資訊處製作；財團法人民間司法改革基金會備份。
